LANG kk_test
SET UTF-8
TRY әіңғүұқөһоаитенрсвйлпкьыяудмзшбчгщюжцёхфэъАВСМКГПТЕИЛФНДОЭРЗЮЯБХЖШЦУЧЬЫЪЩЙЁӘІҢҒҮҰҚӨҺ

AF 3
AF ABbCcDdEeFfGHIJKLmNOPR # 1 - Usual noun: plural, posessives, cases
AF GHIJKL # 2 - Plural forms and posessives of noun plus cases
AF GIJKLM # 3 - Plural forms and posessives of noun plus cases for 1st sing

AM 19
AM +pl. # 1
AM +1st sing. # 2
AM +pl. +1st sing. # 3
AM +1st pl. # 4
AM +pl. +1st pl. # 5
AM +2nd sing. # 6
AM +pl. +2nd sing. # 7
AM +2nd pl. # 8
AM +pl. +2nd pl. # 9
AM +3rd # 10
AM +pl. + 3rd # 11
AM +Gen. #12
AM +Dat. #13
AM +Acc. # 14
AM +Loc. # 15
AM +Loc. +Noun # 16
AM +Abl. # 17
AM +Inst. # 18
AM Merge(+1st sing.+Dat.) # 19

# Plural rules for nouns
SFX A Y 8
SFX A 0 дар/2 [аоуұыэ][жзлмнң] 1
SFX A 0 дер/2 [әеёиөүіюя][жзлмнң] 1
SFX A 0 лар/2 [аоуұыэ] 1
SFX A 0 лар/2 [аоуұыэ][йрую] 1
SFX A 0 лер/2 [әеёиөүіюя] 1
SFX A 0 лер/2 [әеёиөүіюя][йру] 1
SFX A 0 тар/2 [аоуұыэ][бвгғдкқһпстфхцчшщ] 1
SFX A 0 тер/2 [әеёиөүіюя][бвгғдкқһпстфхцчшщ] 1

# Posessive rules for nouns - singular and plural
SFX B Y 12
SFX B 0 ім/3 [әеёиөүіюя][бвгғджзйлмнһрстуфхцчшщ] 2
SFX B 0 ім/3 [әеёиөүія]ю 2
SFX B 0 ім/3 и 2
SFX B 0 м/3 [аоұыэәеёөүіюя] 2
SFX B 0 ым/3 [аоуұыэ][бвгғджзйлмнһрстуфхцчшщ] 2
SFX B 0 ым/3 [ую] 2
SFX B к гім/3 [әеёиөүіюя]к 2
SFX B қ ғім/3 [әеёиөүіюя]қ 2
SFX B к гым/3 [аоуұыэ]к 2
SFX B қ ғым/3 [аоуұыэ]қ 2
SFX B п бім/3 [әеёиөүіюя]п 2
SFX B п бым/3 [аоуұыэ]п 2
SFX b Y 8
SFX b 0 дарым/3 [аоуұыэ][жзлмнң] 3
SFX b 0 дерім/3 [әеёиөүіюя][жзлмнң] 3
SFX b 0 ларым/3 [аоуұыэ] 3
SFX b 0 ларым/3 [аоуұыэ][йрую] 3
SFX b 0 лерім/3 [әеёиөүіюя] 3
SFX b 0 лерім/3 [әеёиөүіюя][йру] 3
SFX b 0 тарым/3 [аоуұыэ][бвгғдкқһпстфхцчшщ] 3
SFX b 0 терім/3 [әеёиөүіюя][бвгғдкқһпстфхцчшщ] 3
SFX C Y 5
SFX C 0 іміз/2 [әеёиөүіюя][бвгғджзйкқлмнңһпрстуфхцчшщ] 4
SFX C 0 міз/2 [әеёиөүіюя] 4
SFX C 0 мыз/2 [аоұыэ] 4
SFX C 0 ымыз/2 [аоуұыэ][бвгғджзйкқлмнңһпрстфхцчшщ] 4
SFX C 0 ымыз/2 у 4
SFX c Y 8
SFX c 0 дарымыз/2 [аоуұыэ][жзлмнң] 5
SFX c 0 деріміз/2 [әеёиөүіюя][жзлмнң] 5
SFX c 0 ларымыз/2 [аоуұыэ] 5
SFX c 0 ларымыз/2 [аоуұыэ][йрую] 5
SFX c 0 леріміз/2 [әеёиөүіюя] 5
SFX c 0 леріміз/2 [әеёиөүіюя][йру] 5
SFX c 0 тарымыз/2 [аоуұыэ][бвгғдкқһпстфхцчшщ] 5
SFX c 0 теріміз/2 [әеёиөүіюя][бвгғдкқһпстфхцчшщ] 5
SFX D Y 4
SFX D 0 ің/2 [әеёиөүіюя][бвгғджзйкқлмнңһпрстуфхцчшщ] 6
SFX D 0 ң/2 [аоұыэәеёиөүіюя] 6
SFX D 0 ың/2 [аоуұыэ][бвгғджзйкқлмнңһпрстфхцчшщ] 6
SFX D 0 ың/2 у 6
SFX d Y 8
SFX d 0 дарың/2 [аоуұыэ][жзлмнң] 7
SFX d 0 дерің/2 [әеёиөүіюя][жзлмнң] 7
SFX d 0 ларың/2 [аоуұыэ] 7
SFX d 0 ларың/2 [аоуұыэ][йрую] 7
SFX d 0 лерің/2 [әеёиөүіюя] 7
SFX d 0 лерің/2 [әеёиөүіюя][йру] 7
SFX d 0 тарың/2 [аоуұыэ][бвгғдкқһпстфхцчшщ] 7
SFX d 0 терің/2 [әеёиөүіюя][бвгғдкқһпстфхцчшщ] 7
SFX E Y 5
SFX E 0 іңіз/2 [әеёиөүіюя][бвгғджзйкқлмнңһпрстуфхцчшщ] 8
SFX E 0 ңіз/2 [әеёиөүіюя] 8
SFX E 0 ңыз/2 [аоұыэ] 8
SFX E 0 ыңыз/2 [аоуұыэ][бвгғджзйкқлмнңһпрстфхцчшщ] 8
SFX E 0 ыңыз/2 у 8
SFX e Y 8
SFX e 0 дарыңыз/2 [аоуұыэ][жзлмнң] 9
SFX e 0 деріңіз/2 [әеёиөүіюя][жзлмнң] 9
SFX e 0 ларыңыз/2 [аоуұыэ] 9
SFX e 0 ларыңыз/2 [аоуұыэ][йрую] 9
SFX e 0 леріңіз/2 [әеёиөүіюя] 9
SFX e 0 леріңіз/2 [әеёиөүіюя][йру] 9
SFX e 0 тарыңыз/2 [аоуұыэ][бвгғдкқһпстфхцчшщ] 9
SFX e 0 теріңіз/2 [әеёиөүіюя][бвгғдкқһпстфхцчшщ] 9
SFX F Y 5
SFX F 0 і/2 [әеёиөүіюя][бвгғджзйкқлмнңһпрстфхцчшщ] 10
SFX F 0 сі/2 [әеёиөүіюя] 10
SFX F 0 сы/2 [аоұыэ] 10
SFX F 0 ы/2 [аоуұыэ][бвгғджзйкқлмнңһпрстфхцчшщ] 10
SFX F 0 ы/2 у 10
SFX f Y 8
SFX f 0 дары/2 [аоуұыэ][жзлмнң] 11
SFX f 0 дері/2 [әеёиөүіюя][жзлмнң] 11
SFX f 0 лары/2 [аоуұыэ] 11
SFX f 0 лары/2 [аоуұыэ][йрую] 11
SFX f 0 лері/2 [әеёиөүіюя] 11
SFX f 0 лері/2 [әеёиөүіюя][йру] 11
SFX f 0 тары/2 [аоуұыэ][бвгғдкқһпстфхцчшщ] 11
SFX f 0 тері/2 [әеёиөүіюя][бвгғдкқһпстфхцчшщ] 11

# Cases for nouns
SFX G Y 8
SFX G 0 дің [әеёиөүіюя][жзйлру] 12
SFX G 0 дың [аоуұыэ][жзйлру] 12
SFX G 0 нің [әеёиөүіюя] 12
SFX G 0 нің [әеёиөүіюя][нңм] 12
SFX G 0 ның [аоуұыэ] 12
SFX G 0 ның [аоуұыэ][нңм] 12
SFX G 0 тің [әеёиөүіюя][бвгғдкқһпстфхцчшщ] 12
SFX G 0 тың [аоуұыэ][бвгғдкқһпстфхцчшщ] 12
SFX H Y 6
SFX H 0 ға [аоуұыэ] 13
SFX H 0 ға [аоуұыэ][жзйлмнңру] 13
SFX H 0 ге [әеёиөүіюя] 13
SFX H 0 ге [әеёиөүіюя][жзйлмнңру] 13
SFX H 0 қа [аоуұыэ][бвгғдкқһпстфхцчшщ] 13
SFX H 0 ке [әеёиөүіюя][бвгғдкқһпстфхцчшщ] 13
SFX I Y 6
SFX I 0 ді [әеёиөүіюя][жзйлмнңру] 14
SFX I 0 ды [аоуұыэ][жзйлмнңру] 14
SFX I 0 ні [әеёиөүіюя] 14
SFX I 0 ны [аоуұыэ] 14
SFX I 0 ті [әеёиөүіюя][бвгғдкқһпстфхцчшщ] 14
SFX I 0 ты [аоуұыэ][бвгғдкқһпстфхцчшщ] 14
SFX J Y 16
SFX J 0 да [аоуұыэ][жзйлмнң] 15
SFX J 0 дағы [аоуұыэ][жзйлмнң] 16
SFX J 0 де [әеёиөүіюя][жзйлмнң] 15
SFX J 0 дегі [әеёиөүіюя][жзйлмнң] 16
SFX J 0 да [аоуұыэ] 15
SFX J 0 дағы [аоуұыэ] 16
SFX J 0 да [аоуұыэ][йру] 15
SFX J 0 дағы [аоуұыэ][йру] 16
SFX J 0 де [әеёиөүіюя] 15
SFX J 0 дегі [әеёиөүіюя] 16
SFX J 0 де [әеёиөүіюя][йру] 15
SFX J 0 дегі [әеёиөүіюя][йру] 16
SFX J 0 та [аоуұыэ][бвгғдкқһпстфхцчшщ] 15
SFX J 0 тағы [аоуұыэ][бвгғдкқһпстфхцчшщ] 16
SFX J 0 те [әеёиөүіюя][бвгғдкқһпстфхцчшщ] 15
SFX J 0 тегі [әеёиөүіюя][бвгғдкқһпстфхцчшщ] 16
SFX K Y 6
SFX K 0 дан [аоуұыэ] 17
SFX K 0 ден [әеёиөүіюя] 17
SFX K 0 дан [аоуұыэ][жзйлмнңру] 17
SFX K 0 ден [әеёиөүіюя][жзйлмнңру] 17
SFX K 0 тан [аоуұыэ][бвгғдкқһпстфхцчшщ] 17
SFX K 0 тен [әеёиөүіюя][бвгғдкқһпстфхцчшщ] 17
SFX L Y 6
SFX L 0 бен [жз] 18
SFX L 0 бенен [жз] 18
SFX L 0 мен [аоуұыэәеёиөүіюяйлмнңру] 18
SFX L 0 менен [аоуұыэәеёиөүіюяйлмнңру] 18
SFX L 0 пен [бвгғдкқпстфхһцчшщ] 18
SFX L 0 пенен [бвгғдкқпстфхһцчшщ] 18

# Special cases for combinations of certain case and certain possessions
# First person singular and Dative for plural form of nouns
SFX M Y 2
SFX M м іме [әеёиөүіюя]м 19
SFX M м ыма [аоуұыэ]м 19
# First person singular and Dative for singular form of nouns
SFX m Y 13
SFX m 0 іме [әеёиөүіюя][бвгғджзйлмнһрстуфхцчшщ] 19
SFX m 0 іме [әеёиөүія]ю 19
SFX m 0 іме и  19
SFX m 0 ма [аоуұыэ] 19
SFX m 0 ме [әеёиөүіюя] 19
SFX m 0 ыма [аоуұыэ][бвгғджзйлмнһрстуфхцчшщ] 19
SFX m 0 ыма [ую] 19
SFX m к гіме [әеёиөүіюя]к 19
SFX m қ ғіме [әеёиөүіюя]қ 19
SFX m к гыма [аоуұыэ]к 19
SFX m қ ғыма [аоуұыэ]қ 19
SFX m п біме [әеёиөүіюя]п 19
SFX m п быма [аоуұыэ]п 19
# Second person singular and Dative
SFX N Y 5
SFX N 0 іңе [әеёиөүіюя][бвгғджзйкқлмнңһпрстуфхцчшщ]
SFX N 0 ңе [әеёиөүіюя]
SFX N 0 ңа [аоуұыэ]
SFX N 0 ыңа [аоуұыэ][бвгғджзйкқлмнңһпрстфхцчшщ]
SFX N 0 ыңа у
# Third person and Dative
SFX O Y 5
SFX O 0 іне [әеёиөүіюя][бвгғджзйкқлмнңһпрстфхцчшщ]
SFX O 0 сіне [әеёиөүіюя]
SFX O 0 сына [аоұыэ]
SFX O 0 ына [аоуұыэ][бвгғджзйкқлмнңһпрстфхцчшщ]
SFX O 0 ына у
# Third person and Accusative
SFX P Y 5
SFX P 0 ін [әеёиөүіюя][бвгғджзйкқлмнңһпрстфхцчшщ]
SFX P 0 сін [әеёиөүіюя]
SFX P 0 сын [аоұыэ]
SFX P 0 ын [аоуұыэ][бвгғджзйкқлмнңһпрстфхцчшщ]
SFX P 0 ын у
# Third person and Locative
SFX R Y 5
SFX R 0 інде [әеёиөүіюя][бвгғджзйкқлмнңһпрстфхцчшщ]
SFX R 0 сінде [әеёиөүіюя]
SFX R 0 сында [аоұыэ]
SFX R 0 ында [аоуұыэ][бвгғджзйкқлмнңһпрстфхцчшщ]
SFX R 0 ында у